臺灣新北地方法院板橋簡易庭裁定　　　110年度板秩字第280號

移送機關　　新北市政府警察局中和分局
被移送人　　唐伯俊　


上列被移送人因違反社會秩序維護法案件，經移送機關以中華民
國110年11月17日新北警中刑字第1104683301號移送書移送審理
，本院裁定如下：
    主      文
唐伯俊無正當理由攜帶具有殺傷力之器械，處罰鍰新臺幣5,000
元。
扣案之小刀1把沒入。
    事實及理由
一、被移送人於下列時、地有違反社會秩序維護法之行為：
 ㈠ 時間：民國110年11月11日晚間10時15分許。
 ㈡ 地點：新北市中和區民安街（籃球場旁）。
 ㈢ 行為：無正當理由攜帶具有殺傷力之器械。
二、上開事實，有下列之事證證明屬實。
 ㈠ 被移送人於警詢時之供述。
 ㈡ 證人吳韋恩於警詢時之證述。
 ㈢ 新北市政府警察局中和分局扣押筆錄暨扣押物品目錄表、扣
    案物照片。
 ㈣ 扣案之小刀1把。
三、按無正當理由攜帶具有殺傷力之器械、化學製劑或其他危險
    物品者，處3日以下拘留或新臺幣30,000元以下罰鍰，社會
    秩序維護法第63條第1項第1款定有明文。本條款之構成要件
    ，須行為人客觀上有攜帶具有殺傷力之器械、化學製劑或其
    他危險物品之行為，且該攜帶係無正當理由，因而有危害於
    行為人攜帶所處時空之安全情形，始足當之。依上開要件，
    判定行為人有無違反本條款非行，首須行為人有攜帶行為，
    次審酌該攜帶行為是否係無正當理由，再衡量行為人攜帶行
    為所處時空，因行為人於該時空有攜帶該類器械，而使該時
    空產生安全上危害；亦即，就行為人客觀上之攜帶行為，依
    其攜帶行為之目的，考量行為人攜帶當時言詞舉動、時間、
    地點、身分等因素，據以認定其是否已構成本條款之非行，
    合先敘明。本件被移送人雖辯稱扣案之小刀係供其平常工作
    使用云云，惟依被移送人及證人吳韋恩於警詢時之供述，可
    見被移送人係於上開時、地與證人吳韋恩發生衝突期間，取
    出其隨身攜帶之小刀，並對證人吳韋恩出言：「你拿刀戳我
    啊」等語，而扣案之小刀1把，為具有殺傷力之器械，常有
    危害於一般安全情形，足以對人之生命、身體、安全構成威
    脅，衡諸社會通念，一般人並無於夜間隨身攜帶上開器械外
    出之必要，足見被移送人前開辯解，顯係事後卸責之詞，洵
    不可採，被移送人無正當理由攜帶具有殺傷力之器械，堪以
    認定。是核被移送人所為，係違反社會秩序維護法第63條第
    1項第1款之無正當理由攜帶具有殺傷力之器械之非行。爰審
    酌被移送人違反本法之原因、手段、違反義務之程度、上開
    非行所生之危害等一切情狀，量處如主文所示之處罰，以資
    懲儆。又扣案之小刀1把，係被移送人所有供違反本法行為
    所用之物，爰依社會秩序維護法第22條第3項規定，予以沒
    入。
四、依社會秩序維護法第45條第1項、第63條第1項第1款、第22
    條第3項，裁定如主文。
中    華    民    國   110    年    11    月    25    日
                  臺灣新北地方法院板橋簡易庭
                            法  官  施函妤
以上正本證明與原本無異。
如不服本裁定，應於送達後5 日內，向本院提出抗告狀並表明抗
告理由（須附繕本）。
中    華    民    國   110    年    11    月    26    日
                            書記官  吳昌穆